最高法院刑事判決　　　　　　　　　　　　　　　八十六年度台上字第三二八八號
　　上訴人　甲○○
右上訴人因偽造文書案件，不服台灣高等法院台南分院中華民國八十五年五月二十九
日第二審判決（八十五年度上訴字第四○○號，起訴案號：台灣嘉義地方法院檢察署
七十三年度偵字第三六二九號），提起上訴，本院判決如左：
    主  文
上訴駁回。
    理  由
按刑事訴訟法第三百七十七條規定：上訴於第三審法院，非以判決違背法令為理由，
不得為之。是提起第三審上訴，應以原判決違背法令為理由，係屬法定要件。如果上
訴理由狀並未依據卷內訴訟資料，具體指摘原判決不適用何種法則或如何適用不當，
或僅對事實審法院依自由心證原則採證認事職權之行使，任意指摘，或所指摘原判決
違法情事，顯與法律規定得為第三審上訴理由之違法情形，不相適合時，均應認其上
訴為違背法律上之程式，予以駁回。又以「應於審判期日調查之證據未予調查」為理
由者，應於理由狀內明該項證據與何種待證事實具有如何重要之關係，如予調查必
能動搖原判決結果，始足認為與刑事訴訟法第三百七十九條第十款規定相當，否則依
同法第三百八十條規定，原判決縱有訴訟程序上之瑕疵，亦不得執為適法之第三審上
訴理由。本件原判決綜合審酌被害人及證人莊聲榮、陳清水、李張修、吳金次、林陽
期、徐泰木於偵審中之供證，認定上訴人甲○○確有參與其夫林錦爐（已故，不受理
）召集之互助會，主持開標，出示偽造吳金次、林冠洲、林陽期、徐泰木標單，向會
員詐取會款等事實，而維持第一審認定上訴人犯共同連續行使偽造私文書及詐欺罪，
依牽連犯規定從前罪論處之判決，從形式上觀察，尚無違背法令。上訴意旨徒稱上訴
人於原審聲請傳訊證人吳李盆以證明上訴人未曾主持開標，原審未予傳訊，又未駁回
該項聲請，不無刑事訴訟法第三百七十九條第十款所定違法情事；但查上訴理由狀內
並未明原審如傳訊該證人，如何足以推翻原判決上開事實認定而足以動搖原判決結
果，揆諸上揭說明，尚不足資以為適法之第三審上訴理由。至於上訴意旨另指原判決
僅憑告訴人之指訴為論罪之唯一證據一節，如上所述，不但與原判決實情不符，亦純
屬對原審採證認事職權之行使，任意指摘，依首揭說明，亦應認其上訴為違背法律上
之程式。是則本件上訴，應從程序上予以駁回。
據上論結，應依刑事訴訟法第三百九十五條前段，判決如主文。
中      華      民      國    八十六    年      六      月      四      日
                              最高法院刑事第四庭
                                  審判長法官  莊  來  成
                                        法官  曾  有  田
                                        法官  王  德  雲
                                        法官  謝  俊  雄
                                        法官  林  永  茂
      右正本證明與原本無異
                                              書  記  官
中      華      民      國    八十六    年      六      月      十      日
